

# Carolina Uribe Botero

DISEÑADORA | FRONTEND

- **\** 314 6816250
- Medellín Antioquia
- caro1017
- in carolina-uribe-botero
- ☑ uribebotero.carolina@gmail.com

# PERFIL

Soy diseñadora y desarrolladora frontend, tengo una gran pasión por los efectos de interfaz de usuario, la creación de experiencia de usuario intuitivo y dinámicas.

Me destaco por ser una persona organizada, solucionadora de problemas, una gran atención al detalle y apasionada por el estudio. Aficionada por el deporte, actividades al aire libre. Estudiante en desarrollo de software y aéreas a fines involucrados directamente en frontend, brindando un mejor conocimiento en el área del desarrollo con mi experiencia en el diseño.

# SOFTWARE



Figma

IDIOMA

Node.js

•	Español	 Nativo
1	Ingles	 50%

# REFERENCIAS

Marcela Acebedo
Recursos Humanos
Tel. 319 6813907
Adiministración Alicia B

Maicol Sanchez
Coordinador Ingenieria
Tel. 300 7979178
Cueros Velez

Adobe XD

Illustrator

# EDUCACIÓN

#### **SENA**

Tecnologia en Analisis y desarrollo de Softwere - Actualmente

#### ITM

Curso React Js 320h - 2023

#### LINKEDING LEARNING

Curso Metodologias Agiles para programación 15h - 2022

#### POLITÉCNICO ANDINO IBEROAMERICANO

Curso desarrollo Frontend 240h - 2022

## UNIVERSIDAD PONTIFICIA BOLIVARIANA

Curso programación Web 230h - 2022

#### **UDEMY**

Master en Diseño Grafico 14h ( Ai - Ps - Id ) - 2020

# **KOE/Virtual**

Ingles Intermedio - 2020

#### FUNDACIÓN UNIVERSITARIA DEL ÁREA ANDINA

Profesional Diseño de Modas - 2013

# EXPERIENCIA

# Julio 2020 - Diciembre 2021

Ana Arredondo / Servisoft (Marca desarrollo)

#### Diseñadora

Desarrollo de colecciones, Investigación de tendencias, desarrollar la marca segun el requerimiento solicitado segimiento de muestras, costeo, fichas.

### Agosto 2015 - Junio 2019

Cueros Velez

# Analista Ingenieria

Desarrollo inicial para el area de metodos y tiempos, sobre-consumo de materiales, desarrollo de instructivos, costeo, creacion de producto inicial al sistema, valoracion de materiales.

#### Enero 2013 - Junio 2015

Uniformes y suministros

#### Diseñadora

Desarrollo del producto desde el diseño grafico, visual, asesoria; patronaje, trazo, consumo, solicitud de material, analisis tendencia, solicitud insumos para confección, toma de tiempos, fichas tecnicas.